Inventaris van het archief van de Griffie van de provincie Zuid-Holland(1826) 1946 - 1975 (1991)
Nationaal Archief, Den Haag
- Organisatie en personeel, taken, toezicht, 1.
  - Taken, 1.2.
    - Openbare werken en belastingen, 1.2.01.
      - Standpuntbepaling betreffende de wenselijkheid van een provinciaal bedrijf voor de uitvoering van werken, 1947-1948; 1740
      - Aanbesteding van werken, 1950-1976; 1741-1745
        - Overzichten van onderhandse aanbestedingen van provinciale werken en leveringen, 1950 - 1976, 1741
        - Standpuntbepaling betreffende het bevorderen van de continuïteit en coördinatie bij het aanbesteden van werken, 1955-1957, 1742
        - Vaststelling en wijziging van het "Modelbestek 1970" ten behoeve van de aanbesteding van provinciale werken, 1966-1973, 1743
        - Beantwoording van vragen, gesteld door diverse personen in de Statenvergadering, inzake aanbestedingen van openbare werken, 1968, 1744
        - Wijziging en intrekking van het Aanbestedingsreglement van de Provincie, alsmede het van toepassing verklaren van het Uniform Aanbestedingsreglement, 1972, 1745
          Met voorstuk van 1942
      - Notitie inzake legesheffing voor de afgifte van verklaringen van geen bezwaar ex artikel 19 van de Wet Ruimtelijke Ordening en artikel 50.8 van de Woningwet, 1975; 1746
    - Openbare orde, 1.2.02.
      - Toezicht op openbare grond en openbaar water, 1.2.02.1.
        - Algemeen, 1.2.02.1.1.
          - Voorbereiding van de invoering van een Provinciale Buizenverordening, 1965-1972; 1747
          - Vaststelling en herziening van de Verordening op de heffing en invordering van precariorechten, 1965-1974; 1748
          - Beantwoording van vragen, gesteld door F.A. Diepenhorst in de Statenvergadering, inzake de Verordening bescherming landschap Zuid-Holland, 1970; 1749
          - Caravan- en tentenverordening Zuid-Holland, 1970-1975; 1750-1751
            - Vaststelling en uitvoering, 1970 - 1973, 1750
            - Uitvoering, 1974 - 1975, 1751
        - Woonschepen en woonwagens, 1.2.02.1.2.
          - Bemoeienis met de totstandkoming van regionale woonwagenkampen in Zuid-Holland, 1962-1972; 1752
          - Voorbereidingen voor het ontwerpen van een opleghaven voor woonschepen in de Nieuwkoopse Plassen, 1968-1969; 1753
          - Verslagen van vergaderingen met betrekking tot het vestigen van woonwagencentra in Zuid-Holland, 1969-1975; 1754
          - Deelname aan een bijeenkomst met provinciale ambtenaren inzake het vergunningenstelsel in het kader van de Woonwagenwet, 1970-1975; 1755
          - Interne besprekingen met betrekking tot het woonwagenbeleid in het streekplangebied Zuid-Holland Zuid, 1973-1974; 1756
      - Bevolking, 1.2.02.2.
        - Standpuntbepaling betreffende de delegatie van de bevoegdheid van de Commissaris der Koningin tot het afgeven, verlengen of wijzigen van nationale paspoorten in 's-Gravenhage aan de burgemeester, 1955-1956; 1757
        - Beantwoording van vragen, gesteld door R. den Dunnen in de Statenvergadering, inzake het door de gemeenteraad van Nieuwkoop gekozen bevolkingsgroeimodel, 1971; 1758
    - Openbare gezondheid, 1.2.03.
      - Volksgezondheid, 1.2.03.1.
        - Tuberculosebestrijding, 1947-1968; 1759-1760
          - Subsidieverlening ten behoeve van de bestrijding van tuberculose, 1947 - 1968, 1759
          - Notulen van de commissie ad hoc betreffende de provinciale subsidieverlening ten behoeve van de tuberculosebestrijding, 1951-1953, 1955 - 1956, 1760
        - Vergaderingen van de Adviescommissie uit de Staten voor volksgezondheid, (sociale- en culturele aangelegenheden), 1952-1962; 1761
        - Vergaderingen van het plenaire bestuur van het provinciaal contactorgaan voor de schooltandzorg in Zuid-Holland, 1958-1963; 1762
        - Provinciale Raad voor de Volksgezondheid en voorganger, 1958-1973; 1763-1765
          - Regeling van het secretariaat, alsmede kennisname van de samenstelling van de subcommissie voor de hygiëne van bodem en lucht, 1955, 1763
          - Instelling van de raad, 1958 - 1959, 1764
          - Wijziging van de Verordening op de Provinciale Raad voor de Volksgezondheid, 1971 - 1973, 1765
        - Vergaderingen van de Vaste commissie voor advies en bijstand voor volksgezondheid, 1962-1970; 1766
          Met hiaten. Dit zijn niet de originele agenda's en notulen, maar ingekomen bij de Provinciale Commissie volksgezondheid in Zuid-Holland
        - Beantwoording van vragen, gesteld in de Statenvergadering door diverse personen, inzake de volksgezondheid, 1971-1975; 1767-1771
          - N.F.I. Schwartz, inzake het onvoldoende ingeënt zijn van kinderen tegen kinderverlamming, 1971, 1767
          - J.C. Slikker, inzake de exploitatie van openbare slachthuizen en een mogelijke sanering van het slachthuiswezen, 1972-1973, 1768
          - Drs. J.H. Boone, inzake de positie van het Zeehospitium te Kijkduin, 1974, 1769
          - Mw. A.C.M. Blaauw-Rieu, inzake bedrijfsongevallen in het Rijnmondgebied, 1975, 1770
          - Mw. A.C.M. Blaauw-Rieu, inzake de organisatie van een onderzoek naar het verband tussen industriële concentraties en het voorkomen van kanker op landelijk niveau, 1975, 1771
      - Milieu, 1.2.03.2.
        - Milieuhygiëne in het algemeen, 1.2.03.2.1.
          - Totstandkoming van het autowrakkenplan voor de Provincie Zuid-Holland, 1945 - 1975; 1772
          - Verlening van vergunningen krachtens de Hinderwet, de Wet inzake de Luchtverontreiniging en/of de Wet Geluidshinder, 1948-1976; 1773-1783
            In de meeste gevallen met tekeningen
            - Gemeente Alkemade, voor het oprichten en uitbreiden van een vuilnisstortplaats, 1948 - 1975, 1773
            - Gemeente Gorinchem, voor de vuilstortplaats aan de Parallelweg, 1954 - 1966, 1774
            - Gemeente Alphen aan den Rijn, voor een vuilnisstortplaats waar vuil in het water wordt gestort op de percelen, kad. gemeente Aarlanderveen, sectie C, nrs. 788, 790, 791, 793 en 795, 1960, 1775
            - GEDUVO te Dordrecht, voor een vuilverbrandingsinstallatie, 1972-1973, 1776
            - Gemeente Alphen aan den Rijn, voor een vuilstortplaats in de voormalige Coupépolder, gelegen tussen de Kromme Aar en de Westkanaalweg, kad. gemeente Aarlanderveen, sectie C, nr. 4863 (gedeeltelijk), 1972 - 1973, 1777
            - Oxirane Chemie te Rotterdam, 1973 - 1976, 1778-1782
              - Voor de verlenging van de tijdelijke Hinderwetvergunning, 1973 - 1975., 1778-1779
                - Deel 1, 1973 - 1975, 1778
                - Deel 2, 1975, 1779
              - Voor het vergroten van de productiecapaciteit van propyleenoxide aan de Theemsweg 14, 1974-1976, 1780-1781
                - Deel 1, 1974, 1780
                - Deel 2, 1974 - 1976, 1781
              - Gist-Brocades NV te Delft, voor de uitbreiding en wijziging van de inrichting met opslag voor chloorcilinders en chloordossierruimte, 1974 - 1975, 1782
            - Vaststelling en wijziging van de Verordening op de bestrijding van distels in de provincie Zuid-Holland, 1950-1974, 1783
          - Verordening Bescherming Waterwingebieden Zuid-Holland, 1965-1974; 1784-1786
            - Vaststelling, 1965 - 1966, 1784
            - Wijziging, 1970 - 1974, 1785
            - Wijziging, 1971 - 1974, 1786
          - Beantwoording van vragen, gesteld door diverse personen in de Statenvergaderingen, inzake milieuaangelegenheden, 1965-1976; 1787-1812
            - Drs. J. Borgman, inzake een stortplaats voor scheepswerfafval aan de Zuider IJsseldijk te Gouda, 1965 - 1968, 1787
            - C.J. de Ronde, inzake de vestiging van een chemisch bedrijf op het industrieterrein aan de Moerdijk, 1970, 1788
            - Drs. D. Bark, inzake de mogelijkheid de natuur- en cultuurgebieden tussen 's-Gravenhage en Leiden in één nationaal park samen te brengen, 1970, 1789
            - Drs. G. Borgman, C.M. Swiebel en H. Veldhoen, inzake de kwaliteit van het zwemwater in de Reeuwijkse Plassen, de Braasemermeer, de Kaag en de Rijpwetering, 1970, 1790
            - Drs. G. Borgman, C.J. de Ronde, mw. drs. M. Epema-Brugman en mw. mr. E.K. Wessel-Tuinstra, inzake de vestiging van hoogovens op de Maasvlakte, 1970 - 1971, 1791
            - Drs. J.H. Boone, inzake het incident met "Solvent 5" in de nacht van 22 op 23 november 1970 boven het Westland en 's-Gravenhage, 1970 - 1971, 1792
            - Drs. J. Borgman, inzake vuilstoring in de Krimpenerwaard, 1971, 1793
            - H. Veldhoen, inzake de stankoverlast en experimenten met ferrozout in het Brielse Meer, 1971, 1794
            - J. van Katwijk, inzake de verbranding van slib in vuilverbrandingsovens, 1971, 1795
            - Mw. E.K. Wessel-Tuinstra, inzake de eventuele vervuiling van het Grevelingenbekken, 1971, 1796
            - Mw. drs. M. Epema-Brugman, inzake de lozing van fenol in het afvalwater van de Chemische Industrie Rijnmond, 1972, 1797
            - Mw. E.K. Wessel-Tuinstra, inzake de bevoegdheden van de Commissaris van de Koningin in geval van bijzondere omstandigheden van tijdelijke aard bij luchtverontreiniging, 1972, 1798
            - Mw. ir. N.C. de Ruiter, inzake het ongeval te Aalsmeer, waardoor ruwe olie in een vaart terecht kwam, 1972, 1799
            - Dr. L. Ginjaar, inzake de voortgang in de afdoening van vergunningaanvragen ingevolge de Wet Luchtverontreiniging en Hinderwet, 1973, 1800
            - G.G. van Blokland, inzake het gebruik van fosfaatslakken bij de wegenbouw, 1973, 1801
            - J.W. Sluimer, inzake de mogelijkheden van afbreekbaar plastic, 1973, 1802
            - J.W. Sluimer, inzake kopervergiftiging van schapen te Vlaardingen, 1973, 1803
            - Mw. ir. N.C. de Ruiter, inzake te nemen maatregelen ter verhindering van geluidshinder en -overlast nabij de Kruithuisweg, 1973, 1804
            - M.W. van Gelder, inzake de vervuiling van de Biesbosch door het storten van verontreinigde baggerspecie uit de Donge, 1973, 1805
            - P.G.J. Bakker, inzake de aansprakelijkheid van de provincie in verband met toepassing van art. 48 van de Wet luchtverontreiniging, 1973, 1806
            - Drs. F.H. Goudswaard en mw. van L. Duijn-Spruijt, inzake vergunningverlening aan Shell Nederland Raffinaderij BV, 1974, 1807
            - H. Franken, inzake het betrekken van de Gedeputeerde Staten bij de beoordeling van milieuvergunningaanvragen, 1974, 1808
            - Mw. A.C.M. Blaauw-Rieu, inzake de aanleg van pijpleidingen, 1975, 1809
            - Mw. A.C.M. Blaauw-Rieu, inzake de controle op lozingen van afvalstoffen, alsmede het vervoer van gevaarlijke stoffen, 1975, 1810
            - Mw. A.C.M. Blaauw-Rieu, inzake de overlast en vervuiling, veroorzaakt door een autoverpulveringsbedrijf te Nieuwerkerk aan den IJssel, 1975, 1811
            - J.W.H. Vellekoop-Weijtzer, inzake de storting van afvalproducten, afkomstig uit Duitse hoogovens, 1976, 1812
          - Verstrekking van overzichtstekeningen van bestaande en geprojecteerde pijpleidingen en bovengrondse hoogspanningsleidingen in Zuid-Holland op verzoek van Provinciale Staten, 1968; 1813
          - Samenstelling van de Provinciale Commissie van Advies inzake Milieubeheer, 1968 - 1973; 1814
          - Subsidieverlening aan de Stichting Centrum milieubeheer Zuid-Holland te Rotterdam, 1971-1973; 1815
          - Vaststelling van een draaiboek voor de werking van de ambtelijke organisaties bij milieu-incidenten, 1974-1976; 1816
          - Brief aan de minister van Volksgezondheid en Milieuhygiëne inzake inspraak en beroep bij milieuhygiënewetgeving, 1975; 1817
          - Nota inzake de procedures ter behandeling van vergunningaanvragen krachtens de Wet inzake Luchtverontreiniging en de Hinderwet, 1975-1976; 1818
        - Lucht, 1.2.03.2.2.
          - Formalisering van betrekkingen met regionale milieudiensten in Zuid-Holland bij de uitvoering van de Wet Luchtverontreiniging, 1964-1968; 1819
          - Meting van luchtverontreiniging, 1964-1977; 1820-1830
            - Beleidsbepaling ten aanzien van de inrichting van meetpunten luchtverontreiniging, 1964 - 1966, 1820
            - Bemoeienis met de meting van luchtverontreiniging in diverse gebieden in Zuid-Holland, 1966 - 1975, 1821
            - Enquête onder gemeenten betreffende het gebruik van de meetgegevens van de Coördinatiecommissie Meting Luchtverontreiniging in Zuid-Holland, 1970, 1822
            - Overleg met gemeenten over het inrichten van meetpunten voor luchtverontreiniging voor rekening van de gemeenten, 1970-1974, 1823
            - Machtiging aan Provinciale Waterstaat voor de aanschaf van NO2-meters voor de meting van luchtverontreiniging, 1971-1972, 1824
            - Voorbereiding van een emissie-inventarisatie, 1971 - 1973, 1825
            - Coördinatiecommissie meting luchtverontreiniging, 1971-1977, 1826-1830
              - Vergaderingen, 1966 - 1972, 1826
              - Vergaderingen van de werkgroep van deskundigen van de commissie, 1966 - 1972, 1827
              - Eerste en tweede periodeverslag van de commissie, 1968, 1970, 1828
              - Standpuntbepaling over de toekomst van de commissie, alsmede jaarverslagen 1969 - 1971 van de commissie, 1971 - 1973, 1829
              - Opheffing, alsmede het jaarverslag van de commissie 1971 - 1972, 1974 - 1977, 1830
          - Stimulering van de overschakeling van olie op gas in de tuinbouw, 1968-1972; 1831
          - Wet Luchtverontreiniging, 1968-1974; 1832-1836
            - Standpuntbepaling inzake het voorontwerp en het ontwerp van de Wet inzake de Luchtverontreiniging, 1968 - 1969, 1832
            - Interpretatie van het Inrichtingsbesluit van de Wet Luchtverontreiniging met betrekking tot de aanvraag van een Hinderwetvergunning door bierbrouwerij Heineken NV te Zoeterwoude, 1971 - 1973, 1833
            - Brieven aan de minister van Volksgezondheid en Milieuhygiëne, inzake de mogelijke financiële consequenties bij toepassing van artikel 48 van de Wet Luchtverontreiniging, met betrekking tot bijzondere gevallen van tijdelijke aard, 1971-1974, 1834
            - Totstandkoming van de beleidsnota inzake de Wet Luchtverontreiniging, 1971 - 1974, 1835
            - Nota inzake het opnemen van voorschriften in vergunningen krachtens de Wet Luchtverontreiniging van te treffen maatregelen bij bijzondere omstandigheden van tijdelijke aard, 1972-1974, 1836
          - Overleg met overige provincies, inzake de oprichting van een informatie-documentatiecentrum voor luchtverontreiniging, 1970-1974; 1837
          - Bepaling van de taak van provinciale toezichtambtenaren inzake luchtverontreiniging, 1971-1973; 1838
          - Coördinatie van de vorming van een regionale milieudienst in verband met de nota "Uitvoering wet inzake de luchtverontreiniging", 1971-1973; 1839
          - Standpuntbepaling inzake de wijziging van het vergunningenbesluit inrichtingen luchtverontreiniging door de minister van Volksgezondheid en Milieuhygiëne, 1971-1973; 1840
          - Tegemoetkoming van het Rijk in de kosten verbonden aan de uitvoering van de Wet op de luchtverontreiniging, 1971-1975; 1841-1844
            - Advisering aan de staatssecretaris van Sociale Zaken en Volksgezondheid over de maatstaven van de verdeling van de rijksheffingen over de provincies met betrekking tot compensatie van de kosten verbonden aan de uitvoering van de Wet op de luchtverontreiniging, 1971, 1841
            - Opgave van geraamde kosten aan het Ministerie van Volksgezondheid en Milieuhygiëne om in aanmerking te komen voor een uitkering van rijksgelden, 1973 - 1974, 1842
            - Kostenraming in het kader van de uitvoering van de Wet Luchtverontreiniging, 1973 - 1975, 1843-1844
              - Deel 1, 1973 - 1975, 1843
              - Deel 2, 1973 - 1975, 1844
          - Interpretatie van artikel 43 van de Wet Luchtverontreiniging, inzake de provinciale bevoegdheid een vervuilingsbron stil te leggen in verband met overlast door luchtverontreiniging veroorzaakt door een tuiniersbedrijf te Monster, 1973; 1845
          - Vaststelling van een werkwijze voor de eliminatie van specifieke stankbronnen, 1973; 1846
          - Rapport, opgesteld door Provinciale Waterstaat, inzake de emissie van benzinevoertuigen in Zuid-Holland op gemiddelde werkdagen in 1970, 1974; 1847
          - Onderzoek, uitgevoerd door Provinciale Waterstaat, inzake de mogelijkheid tot de instelling van een centraal gegevensbestand met betrekking tot luchtverontreiniging in Zuid-Holland, z.d.; 1848
        - Bodem, 1.2.03.2.3.
          - Standpuntbepaling inzake de taak van het Rijk bij oliebestrijding op het strand naar aanleiding van het rapport "Strandvervuiling door olie", opgesteld door een interprovinciale studiecommissie, 1968-1973; 1849
          - Ontheffingverlening op grond van de Verordening bescherming landschap Zuid-Holland aan particulieren voor het storten van afval te Lekkerkerk, 1971-1973; 1850
        - Water, 1.2.03.2.4.
          - Bemoeienis met de watervervuiling in de polders Nieuw- Bonaventura, Mookhoek, Trekdam en De Mijl door vlasroterijen, 1946-1957; 1851
            Met voorstukken vanaf 1940
          - Vergunningverlening voor de uitbreiding en wijziging van het rioolgemaal aan de Markgraaflaan te Vlaardingen, 1947; 1852
          - Standpuntbepaling inzake de aanleg en verbetering van de riolering in Zuid-Holland, 1951; 1853
            Met voorstukken 1944 - 1951
          - Standpuntbepaling inzake de aanpak van de verontreiniging van zeewater door olie, 1954-1960; 1854
          - "Nota waterverontreiniging in Zuid-Holland", 1955-1957, 1962; 1855-1856
            - Vaststelling, 1955 - 1957, 1855
            - Standpuntbepaling inzake de mogelijke herziening van de nota, 1962, 1856
          - Bemoeienis met het geschil tussen de gemeente Gorinchem en het Waterschap van de Linge betreffende de lozing door een rioolwaterzuiveringsinstallatie op het kanaal van Steenenhoek, 1957-1962; 1857
          - Aanvraag aan de Oostvlietpolder om ontheffing voor lozing op een sloot bij de PW 17 (Vrouwenweg) te Zoeterwoude, 1959; 1858
          - Bemoeienis met de vergiftiging van het boezemwater van het Hoogheemraadschap van Rijnland in mei 1959, 1959-1960; 1859
          - Standpuntbepaling inzake de mogelijke subsidiëring van projecten in het kader van de bestrijding van vervuiling van openbaar water, 1961-1964; 1860
          - Subsidieverlening aan de gemeente Zoetermeer ten behoeve van de aansluiting van de gemeente Zoetermeer op het rioleringsnet van de gemeente 's-Gravenhage en de lozing op zee, 1964-1975; 1861
          - Verlening van een tegemoetkoming in de kosten aan de gemeente Nieuw-Lekkerland ten behoeve van de bouw van een rioolwaterzuiveringsinstallatie, 1966 - 1970; 1862
          - Verordening Waterkwaliteit Zuid-Holland, 1966-1976; 1863-1865
            - Voorbereiding van de vaststelling van de verordening, 1966-1972, 1863
            - Vaststelling van de verordening, 1972 - 1974, 1864
            - Wijziging van de verordening, 1973 - 1976, 1865
          - Standpuntbepaling betreffende de eventuele verhoging van de storting in het fonds "Bestrijding Waterverontreiniging", 1970; 1866
          - Behandeling van beroepschriften van diverse personen tegen de vergunningverlening door het Hoogheemraadschap Delfland aan NV Gekro te Rotterdam voor de lozing van verontreinigd koelwater, 1971-1972; 1867
          - Beleidsbepaling betreffende de uitvoering van de Wet Verontreiniging Oppervlaktewateren door de Provincie, 1971-1972; 1868
          - Onderzoek naar de wenselijkheden en mogelijkheden van de integratie van de drinkwatervoorziening en de afvalwaterzuivering in Zuid-Holland, 1971-1976; 1869
          - Vaststelling van een beleidsnota inzake de bestuurlijke organisatie van de bestrijding van de waterverontreiniging in Zuid-Holland, 1972; 1870
          - Vaststelling van de Verordening Waterkwaliteit Rijnland in samenwerking met de Provincie Noord-Holland, 1973-1974; 1871
          - Verslagen van Provinciale Waterstaat inzake de kwaliteit van het oppervlaktewater in Zuid-Holland, 1973-1977; 1872-1876
            - Verslag 1971, 1973, 1872
            - Verslag 1972, 1974, 1873
            - Verslag 1974, 1976 - 1977., 1874-1875
              - Deel 1, 1976, 1874
              - Deel 2, 1976 - 1977, 1875
            - Verslag 1975, 1977, 1876
        - Afvalstoffen, 1.2.03.2.5.
          - Vergunningverlening op grond van de Verordening bescherming landschap Zuid-Holland, de Verordening op de Ontgrondingen en de Hinderwet voor vuilstortplaatsen, 1930-1976; 1877-1913
            - Ameide, Ammerstol, Arkel, Asperen, 1943 - 1973, 1877
            - Barendrecht, Bergambacht, Bergschenhoek, Beijerland (Nieuw en Zuid), 1949 - 1973, 1878
            - Berkenwoude, Bleiswijk, Bodegraven, 1960 - 1974, 1879
            - Boskoop, Brielle, Dirksland, 1943 - 1973, 1880
            - De Lier, Lisse, 1945 - 1975, 1881
            - Dordrecht, Driebruggen, Dubbeldam, 1958 - 1974, 1882
            - Everdingen, Geervliet, Giessenburg, Goedereede, 1957 - 1972, 1883
            - Gorinchem, 's-Gravenhage, 1953 - 1972, 1884
              Met voorstukken van 1930 - 1931
            - Gouda, Delft, 1959 - 1976, 1885
            - Groot-Ammers, Koudekerk aan den Rijn, Krimpen aan den IJssel, 1968 - 1975, 1886
            - Haastrecht, 1945 - 1975, 1887
            - Hazerswoude, Hardinxveld-Giessendam, Hellevoetsluis, 1945-1975, 1888
            - Heenvliet, Heerjansdam, Heukelum en Leerdam, 1945 - 1975, 1889
            - Hendrik-Ido-Ambacht, Hillegom, 1945 - 1975, 1890
            - Krimpen aan de Lek, Krimpenerwaard, 1963 - 1975, 1891
            - Langerak, Leerdam, Leiden, 1966 - 1973, 1892
              Met voorstukken vanaf 1936
            - Leiderdorp, Leidschendam, 1955 - 1975, 1893
            - Leimuiden en Rijnsaterwoude, Lekkerkerk, 1945 - 1975, 1894
            - Lexmond, Lisse, 1943, 1949 - 1973, 1895
            - Maasdam, Maasland, Maassluis, 1950 - 1976, 1896
            - Meerkerk, Moerkapelle, Monster, Krooswijk, 1960 - 1975, 1897
            - Middelharnis, 1945 - 1975, 1898
            - Moordrecht, Naaldwijk, Nieuwerkerk aan den IJssel, 1963-1973, 1899
              Met voorstukken vanaf 1943
            - Nieuwkoop, 1942 - 1973, 1900
            - Nieuwveen, Noordeloos, Noordwijk, Noordwijkerhout, Numansdorp, 1956 - 1973, 1901
            - Oostflakkee, Oostvoorne, Ouddorp, Oudenhoorn, Ouderkerk aan den IJssel, 1963 - 1975, 1902
            - Papendrecht, Pijnacker, Reeuwijk, Rhoon, Rijnsburg, Rijswijk, 1968-1973, 1903
              Met voorstukken van 1942 - 1943
            - Rijswijk, Rotterdam, Sassenheim, 1958 - 1973, 1904
            - Schiedam, Schipluiden, Schoonhoven, 1948 - 1972, 1905
            - 's-Gravenzande, 's-Gravendeel, Goudswaard, 1963 - 1975, 1906
            - Sliedrecht, Spijkenisse, Stolwijk, Strijen, 1953 - 1975, 1907
            - Ter Aar, Alblas (oud-), Alblasserdam, Alkemade, Alphen aan den Rijn, 1950 - 1972, 1908
            - Tonge-(Nieuw), Valkenburg, Vianen, Vierpolders, Voorhout, Voorschoten, Waddinxveen, 1936, 1966 - 1975, 1909
            - Warmond, Wassenaar, 1945 - 1975, 1910
            - Wateringen, 1945 - 1975, 1911
            - Woerden, Woubrugge, Zevenhuizen, Zoetermeer, Zoeterwoude, Zwartewaal, 1945 - 1975, 1912
            - Zwijndrecht, 1945 - 1975, 1913
          - Behandeling van diverse beroepen in verband met lozing van afvalstoffen, 1947-1963; 1914-1916
            - Gemeente Papendrecht betreffende een lozingvergunning, afgegeven door de Polder Papendrecht, alsmede Koninklijk besluit op het hoger beroep, 1947 - 1950, 1914
            - Gemeente Naaldwijk, betreffende de beslissing van de Gedeputeerde Staten, inzake een door het bestuur van de Oranjepolder verleende lozingvergunning, 1950 - 1952, 1915
            - Particulieren betreffende de lozing van afvalwater door zuivelfabriek De Graafstroom op de Lage boezem van de Nederwaard, 1951 - 1963, 1916